

✓ alfredoapxavier@gmail.com in linkedin.com/in/alfredoapxavier **J** (16) 99792-8260 🔗 São Carlos

# **Alfredo Augusto Xavier**

## Desenvolvedor Full Stack

## Sobre

Profissional com experiência em desenvolvimento full stack, atuando com .NET 8, Vue.js, SQL, Azure DevOps e AWS para infraestrutura. Ao longo de três anos na CEABS Serviços, venho aplicando práticas modernas de engenharia de software como TDD, Clean Code, S.O.L.I.D e Design Patterns, sempre aliado a metodologias ágeis e boas práticas de versionamento. Anteriormente, na Agrorobótica, atuei tanto como cientista de dados quanto desenvolvedor utilizando Python/Flask. Participei da estruturação de soluções em nuvem pelo programa Microsoft Founders Hub (Azure). Como cientista de dados, desenvolvi modelos preditivos e de classificação, além de trabalhar com séries temporais e controle estatístico de processos. Minha trajetória com programação começou no mestrado e doutorado pela USP São Carlos, em parceria com a Embrapa Instrumentação, quando acompanhei a criação e incubação da Agrorobótica e iniciei meus estudos em Matlab e Python aplicados à análise de dados químicos.

## **Objetivo**

Oportunidade na área de TI — Desenvolvedor Full Stack

## Experiência profissional

## **Desenvolvedor Full Stack Pleno**

2023 - Atualmente

#### CEABS Serviços | Segurança e Inovação

- Desenvolvimento em Backend com C# .NET 6/8, ASP.NET MVC, APIs RESTful, JWT
- Desenvolvimento em Frontend com Vue.js Vue3, VueX, Vite, Vuetify, Pinia, Router, TypeScript.
- Utilização de banco de dados relacional e ORM (Dapper e EF6) SQL Server.
- Testes unitários aplicando TDD em xUnit.
- Versionamento utilizando Git Cl/CD com Azure DevOps.
- Boas práticas de desenvolvimento como Clean Code, S.O.L.I.D. e design Patters.
- Aplicação de metodologias Ágeis (Scrum e Kanban).
- Utilização do pacote Atlassian Jira e Confluence.
- Utilização de ferramentas de design Figma.
- Atuação inicial como suporte de sistemas legado na equipe de sustentação.
- Desenvolvimento, implementação e manutenção dos projetos de Gerenciamento de Serviços de TI (ITSM) via Jira Service Management para os times de Produtos.

Cientista de dados pleno 2021 - 2023

#### AGROROBÓTICA - Fotônica em Certificações Agroambientais

- Full Stack de aplicações internas em Python/Flask em ambiente Linux.
- · Interface entre os dados gerados pelos métodos tradicionais de análise química do solos e a plataforma de IA AGLIBS; coordenação da geração e emissão de laudos comerciais e crédito de carbono.
- · Análises exploratórias em dados espectrais utilizando MATLAB e Python (NumPy, Pandas, Scikit-learn, Matplotlib)
- Estruturação e arquitetura de computação em nuvem (Microsoft Founders Hub Azure).
- Análise e ciência de dados (ETL) com aplicações em quimiometria, desenvolvimento de modelos multivariados de predição, classificação e determinação, exploração de dados temporais e controle estatístico de processos.
- · Desenvolvimento da plataforma interativa do cliente utilizando ferramentas gráficas em Python como Plotly e Seaborn.
- Colaboração no desenvolvimento dos inventários para créditos de carbono de acordo com a VM0042 -
- Validação dos métodos analíticos (ISO 17025) desenvolvidos utilizando espectroscopia.



✓ alfredoapxavier@gmail.comin linkedin.com/in/alfredoapxavier✓ (16) 99792-8260✓ São Carlos

Químico pesquisador 2019 - 2021

## AGROROBÓTICA - Fotônica em Certificações Agroambientais

• Implementação de métodos de análise de fertilidade do solo, com o objetivo de geração dados de referência dos modelos de predição

- Elaboração e validação dos métodos analíticos para geração de dados de referências para amostras de solo utilizando a Espectroscopia (ICP-OES);
- Aperfeiçoamento dos processos internos da empresa (PDCA), os quais abrangem desde a coleta à emissão do laudo e mapas de recomendação agronômica ao cliente;
- Químico responsável pela coordenação e liderança do laboratório químico com CRQ ativo;
- Líder integrante da equipe técnica de implementação da ISO 17025 no laboratório.

Editor freelancer 2013 - 2019

## Poliedro Educação

Trabalho editorial para simulados do Sistema de Avaliação Educacional Poliedro (SAEP);

#### Pesquisador - Mestrado e Doutorado

2012 - 2019

## **EMBRAPA Instrumentação**

- Modelagem preditiva e estatística aplicada à matéria orgânica do solo e humificação, com uso de MA-TLAB e Python para análise multivariada e calibração de dados espectrais.
- Construção e validação de modelos para análise de solos utilizando espectroscopias avançadas.
- Desenvolvimento de métodos e modelos de predição aplicados à química e ciência do solo, com foco na quantificação de carbono e nutrientes em diferentes sistemas produtivos.
- Avaliação do acúmulo e emissão de carbono do solo sob diferentes práticas de manejo, integrando análises espectroscópicas e estatísticas para modelagem de estoque de carbono e gases do efeito estufa
- Estudos com resíduos agroindustriais para uso como biofertilizantes, incluindo desenvolvimento de metodologias para caracterização química e impacto na qualidade do solo.

## Pesquisador - Estágio de Conclusão de Curso

2010 - 2010

#### **EMBRAPA Pecuária Sudeste**

- Desenvolvimento de modelos de calibração multivariada para análise de forrageiras utilizando espectroscopia.
- Integração de matemática, estatística e computação para tratamento de dados de análises químicas instrumentais.
- Primeiro contato com modelagem preditiva aplicada à química, consolidando a base para trabalhos futuros em ciência de dados e predição química.



✓ alfredoapxavier@gmail.com
in linkedin.com/in/alfredoapxavier
✓ (16) 99792-8260
✓ São Carlos

## Formação acadêmica

Universidade de São Paulo - USP 2015 - 2019

Doutorado em Química Analítica

Universidade de São Paulo - USP 2012 - 2014

Mestrado em Química Analítica

Universidade Federal de São Carlos - UFSCAR 2006 - 2011

Bacharel em Química com atribuições tecnológicas

## Habilidades técnicas

#### Tecnologia da informação

#### Desenvolvimento de Software:

- Backend com C# (.NET 6/8, ASP.NET, APIs RESTful, MVC)
- Frontend com Vue.js (Vue3, Vite, Vuetify, Pinia, Router), HTML, CSS, TypeScript
- Python (Flask, PyQt, PySide6)
- o Testes unitários, versionamento (Git), CI/CD com Azure DevOps
- Banco de Dados (SQL Server)
- Clean Code, S.O.L.I.D. e TDD
- Design patterns

#### 📊 Gestão & Metodologias:

- Scrum, Kanban, Confluence, Jira, Figma
- o Jira Service Management para ITSM

## Cloud & DevOps:

- Microsoft Azure (Founders Hub, Storage, App Services)
- o AWS (serviços básicos, deploy e integração)

#### Ciência de Dados & Modelagem:

- Python (NumPy, Pandas, Scikit-learn, Matplotlib, Seaborn, Plotly)
- MATLAB
- o Modelagem preditiva e estatística aplicada à Química e Agronomia
- o Quimiometria, controle de qualidade, análise multivariada

#### Demais habilidades

## 🔭 Sustentabilidade & Carbono:

- Modelagem de carbono no solo, estoque e inventário
- o Comercialização de créditos de carbono (VM0042 VERRA)
- o Aplicações em agricultura regenerativa e sustentabilidade

#### Qualidade & Normas Técnicas:

- o Auditor interno ISO 17025
- Validação de métodos analíticos
- o Coordenação técnica de laboratório e P&D



✓ alfredoapxavier@gmail.comin linkedin.com/in/alfredoapxavier✓ (16) 99792-8260✓ São Carlos

#### Idiomas

Inglês – Leitura e escrita em nível intermediário; fala em nível básico.

Proficiência TEAP da TESE PRIME com pontuação: 88/100.

Proficiência WAP da TESE PRIME com potuação: 70/100.

## **Competências**

- ✓ Ótimo relacionamento em equipe
- ✔ Perfil analítico
- ✓ Senso crítico
- ✓ Dinâmico
- ✓ Organizado
- ✓ Proativo
- ✓ Facilidade de aprendizagem

## Cursos e certificações

- ✓ [Udemy] Curso Web API ASP .NET Core Essencial (.NET 8 / .NET 9)
- ✓ [Udemy] Clean Architecture Essencial ASP .NET Core com C#
- ✓ [Udemy] Curso de ASP .NET Core MVC Criando um Site do Zero (NET 6)
- ✓ [Udemy] C# COMPLETO Programação Orientada a Objetos + Projetos
- ✓ [Udemy] Adequação a LGPD Passo a passo
- ✔ [LinkedIn] Serviço de Atendimento de TI: princípios básicos do atendimento ao cliente
- ✔ [LinkedIn] Arquitetura de Software: Introdução à Análise de Projetos
- ✔ [LinkedIn] Fundamentos da Tecnologia Blockchain Competências: Blockchain · Ciência de dados
- ✓ [LinkedIn] Introdução ao Desenvolvimento de Ecossistemas de Software Competências: Desenvolvimento de software
- ✓ [LinkedIn] Fundamentos do Scrum
- ✓ [FUNEP] Inventários de gases de efeito estufa, fontes e sumidouros em áreas agrícolas (8 horas)
- ✓ [AGROROBÓTICA] ISO 17025 Líder e integrante da equipe técnica na implementação do sistema da qualidade
- ✓ [Solugest] Sistema de Gestão de Laboratório conforme a NBR ISO/IEC 17025:2017 (8 horas)
- ✓ [Solugest] Determinação de Incerteza de Medição e Validação de Métodos de Ensaio e de Calibração (8 horas)
- ✓ [Solugest] Auditorias Internas de Sistema de Gestão de Laboratório NBR ISO/IEC 17025:2017 (8 horas)

## Premiações

Y Vencedor Prêmio Nacional Vale-Capes de Ciência e Sustentabilidade, edição 2015. Dissertação de mestrado na área temática: Redução de Gases do efeito estufa (GEE).

Disponível em: 29/09/2016 - Prêmio Vale-Capes reconhece melhores trabalhos de pesquisa relacionados à sustentabilidade (https://www.gov.br/capes/pt-br/assuntos/noticias/cerimonia-consagra-melhores-trabalhos-sobre-sustentabilidade-no-pais)